【裁判字號】    99,中簡上,898
【裁判日期】    991229
【裁判案由】    傷害
【裁判全文】
臺灣臺中地方法院刑事判決           99年度中簡上字第898號
上  訴  人  臺灣臺中地方法院檢察署檢察官
被      告  林昭賢
上列上訴人因被告傷害案件，不服本院臺中簡易庭99年度中簡字
第2793號中華民國99年10月6 日第一審刑事簡易判決（聲請案號
：臺灣臺中地方法院檢察署99年度偵字第19695 號），提起上訴
，本院管轄之第二審合議庭判決如下：
    主  文
上訴駁回。
    事  實
一、林昭賢與莊慧玲原為同居之男女朋友，彼等間具有家庭暴力
    防治法第3條第2款之家庭成員關係。二人於民國99年2 月11
    日下午9時許，在臺中縣太平市○○路○ 段271號對面之財神
    檳榔攤，因財務問題發生口角爭執，林昭賢竟基於傷害他人
    身體之犯意，徒手推打莊慧玲之頭部，致莊慧玲因重心不穩
    跌倒後，再以腳踹其左臉，致莊慧玲受有左臉挫傷併腦震盪
    之傷害。
二、案經莊慧玲訴由臺中縣警察局太平分局報告臺灣臺中地方法
    院檢察署檢察官聲請簡易判決處刑。
    理  由
一、證據能力之說明：
  (一)按被告以外之人（包括證人、鑑定人、告訴人、被害人及共
    同被告等）於審判外之陳述雖不符刑事訴訟法第159 條之1
    至之4 等四條之規定，而經當事人於審判程序同意作為證據
    ，法院審酌該言詞陳述或書面陳述作成時之情況，認為適當
    者，亦得為證據；當事人、代理人或辯護人於法院調查證據
    時，知有刑事訴訟法第159條第1項不得為證據之情形，而未
    於言詞辯論終結前聲明異議者，視為有前項之同意，同法第
    159條之5定有明文。立法意旨在於傳聞證據未經當事人之反
    對詰問予以核實，原則上先予排除。惟若當事人已放棄反對
    詰問權，於審判程序中表明同意該等傳聞證據可作為證據；
    或於言詞辯論終結前未聲明異議，基於尊重當事人對傳聞證
    據之處分權，及證據資料愈豐富，愈有助於真實發見之理念
    ，且強化言詞辯論主義，使訴訟程序得以順暢進行，上開傳
    聞證據亦均具有證據能力。
  (二)本件證人即告訴人莊慧玲於警詢中所為陳述，其性質屬傳聞
    證據，且其未再於法院審理中為陳述，並查無符合同 法 第
    159 條之1 至之4 等前四條之情形，惟其所為之上開警詢筆
    錄內容，於本院審理時予以提示並告以要旨，各經檢察官及
    被告等人表示意見。當事人已知上述筆錄乃傳聞證據，均未
    於言詞辯論終結前對該等筆錄內容異議，依上開規定，是莊
    慧玲於警詢中之證言應具有證據能力。
二、上揭犯罪事實，業據被告林昭賢坦承不諱，核與證人即告訴
    人莊慧玲指訴之情節相符，復有衛生署臺中醫院診斷證明書
    一紙在卷可稽，被告自白犯罪與事實相符，本件事證明確，
    被告林昭賢之犯行堪以認定。
三、核被告林昭賢所為，係犯刑法第277條第1項之傷害罪。上訴
    人即檢察官固依告訴人之請求，以被告毆打告訴人，事後全
    無悔過之意，且造成被害人身心極大傷害，原審未審酌上情
    ，僅判處被告有期徒刑3 月，量刑過輕，而提起本件上訴。
    惟查：關於刑之量定，係實體法上賦予法院得為自由裁量之
    事項，苟已斟酌刑法第57條各款所列情狀，而未逾越法定刑
    度，或濫用其權限，即不得任意指摘為違法（最高法院72年
    度臺上字第6696號、75年度臺上字第7033號判例、95年度臺
    上字第7315號、第7364號判決均可參照）。且在同一犯罪事
    實與情節，如別無其他加重或減輕之原因，下級審法院量定
    之刑，亦無過重或失輕之不當情形，則上級審法院對下級審
    法院之職權行使，原則上應予尊重（最高法院85年度臺上字
    第2446號判決參照）。本件被告所犯刑法第277條第1項之傷
    害罪，其法定刑為「3 年以下有期徒刑」，而原審已依刑事
    訴訟法第454條第2項記載認定之犯罪事實、證據及應適用之
    法條，顯已審酌被告之犯行僅有1 次，且犯後已坦承犯行，
    態度尚佳，雖未與被害人達成和解，惟本案被害人所受傷害
    非重等一切情狀，而於法定刑度內量處被告有期徒刑3 月，
    並諭知易科罰金之折算標準，其認事用法及量刑，均無何違
    法失當之處。本件上訴請求更為適當之刑，並無理由，應將
    其上訴駁回。
據上論斷，應依刑事訴訟法第455 條之1第3項、第364條、第368
條，判決如主文。
中    華    民    國    99    年    12    月    29    日
                  刑事第四庭  審判長法官  吳進發
                                    法官  李婉玉
                                    法官  高英賓
上正本證明與原本無異。
本件不得上訴。
                                  書記官  司立文
中    華    民    國    99    年    12    月    29    日
附錄本案論罪科刑法條全文：
中華民國刑法第277 條
（普通傷害罪）
傷害人之身體或健康者，處3年以下有期徒刑、拘役或1千元以下
罰金。
犯前項之罪因而致人於死者，處無期徒刑或7 年以上有期徒刑；
致重傷者，處3 年以上10年以下有期徒刑。

司法院資訊處製作；財團法人民間司法改革基金會備份。
